臺灣高等法院臺南分院刑事判決　　　　九十一年度上易字第四九號　Ａ
　　　上　訴　人　臺灣臺南地方法院檢署檢察官
　　　被　　　告　丙　○　○
右上訴人因被告傷害案件，不服臺灣臺南地方法院九十一年度易字第一九○號中華民
國九十一年二月二十七日第一審判決（起訴案號：臺灣臺南地方法院檢察署九十年度
偵字第一三○七○號），提起上訴，本院判決如左：
      主      文
上訴駁回。
      事      實
一、丙○○因其父遭乙○○毆傷，意圖報復，乃夥同友人甲○○及年籍不詳、綽號「
    阿文」之成年男子，於民國九十年十月二十二日二十時二十分許，在台南縣麻豆
    鎮○○街聖王宮廟前，三人基於共同傷害之犯意聯絡，由丙○○徒手、甲○○與
    綽號「阿文」分持丙○○所有之木質球棒及路旁撿拾之木棍各一支，毆打乙○○
    ，致乙○○受有胸前瘀紅、抓傷二公分×五公分、右枕骨腫脹三公分×三公分、
    右背部瘀紅九公分×二公分、左背部瘀紅０‧五公分×０‧五公分、０‧五公分
    ×０‧五公分、七‧五公分×二公分、右膝擦傷二公分×二公分、二‧五公分×
    ０‧五公分、右足背一公分×０‧五公分、二‧三公分×一公分、二公分×０‧
    五公分、左膝擦傷二‧五公分×四公分之傷害。
二、案經李志文訴由台南縣警察局麻豆分局報告臺灣臺南地方法院檢察署檢察官偵查
    起訴。
      理      由
一、右揭事實，業據被告丙○○、甲○○於警訊、偵查、原審法院及本院審理中坦承
    不諱，核與告訴人李志文指訴及證人賴佩妮、陳威州證述情節相符，復有木質球
    棒一支扣案及驗傷診斷證明書在卷可稽，被告等有共同毆打告訴人李志文之事證
    明確。告訴人乙○○具狀請求上訴意旨雖稱：被告二人與「阿文」共同持球棒等
    重物攻擊乙○○之頭部，致乙○○之頭部受有嚴重腫脹及挫傷，足見其用力之猛
    ，被告二人與「阿文」三人顯有殺人犯意云云。然查被告丙○○、甲○○與「阿
    文」三人聯手圍毆告訴人之行為雖不足取，惟經查告訴人所受之傷害部位大都在
    有胸部、背部、膝部、右足背部，均非人體致命之要害，設若被告有取告訴人性
    命之意，衡情其等下手之部位應係集中於頭部等身體之要害，況公訴人亦認被告
    等並無致告訴人於死之意，而以傷害罪提起公訴，足見被告丙○○、甲○○與「
    阿文」應係基於傷害犯意之聯絡而圍毆告訴人，是告訴人所稱被告等有殺人之犯
    意云云，並不足採。被告丙○○、甲○○傷害之犯行均堪認定，應依法論科。
二、核被告丙○○、甲○○所為，係犯刑法第二百七十七條第一項之普通傷害罪。被
    告丙○○、甲○○與綽號「阿文」間有犯意聯絡及行為分擔，均為共同正犯。原
    審以被告罪證明確，因予適用刑法第二十八條、第二百七十七條第一項、第四十
    一條第一項前段、第三十八條第一項第二款、罰金罰鍰提高標準條例第一條前段
    、第二條，並審酌被告等之品行、犯罪之動機、手段、被害人所受傷害程度，被
    告犯罪後之態度，及未與被害人和解等一切情狀，分別量處有期徒刑三月，並均
    諭知易科罰金之折算標準。並因扣案木質球棒一支，係被告丙○○所有，供被告
    甲○○犯本罪所用之物，併依法宣告沒收，另綽號「阿文」所持有打傷告訴人李
    志文之木棍一支，係綽號「阿文」於路邊撿拾，不另為沒收之諭知。本院經核原
    判決認事用法俱無不合，量刑亦稱妥適。檢察官據告訴人乙○○之請求上訴，另
    以：被告二人犯後拒不供出「阿文」之真實身分，足證其惡性重大，原審僅判處
    被告二人傷害罪，又僅各量處被告二人有期徒刑三月，實嫌過輕云云，惟查告訴
    人於原審法院審理時即陳稱：「（問：尚有何意見？）被告年輕，希望這次給他
    們一個教訓，請法官給他們一個機會。」（見原審卷二十三頁），足認告訴人於
    原審法院審理時，尚為被告二人說情，請求法院從輕量刑，其後又認原審法院對
    被告二人判決過輕，顯為互相矛盾，且本院審酌原審之量刑，已稱妥適，是檢察
    官依告訴人之請求上訴，指摘原判決不當，為無理由，應予駁回。
據上論斷，應依刑事訴訟法第三百六十八條，判決如主文。
本案經檢察官羅清溪到庭執行職務。
中    華    民    國      九十一      年      五      月      三十一    日
                                  臺灣高等法院臺南分院刑事第四庭
                                      審判長法官  宋    明    蒼
                                            法官  顏    基    典
                                            法官  蔡    崇    義
右正本證明與原本無異。
不得上訴。
                                      法院書記官  李    育    儒
中    華    民    國      九十一      年      六      月      四        日
附錄本案論罪科刑法條全文：
中華民國刑法第二百七十七條
傷害人之身體或健康者，處三年以下有期徒刑、拘役或一千元以下罰金。
犯前項之罪因而致人於死者，處無期徒刑或七年以上有期徒刑；致重傷者，處三年以
上十年以下有期徒刑。
